臺灣嘉義地方法院刑事判決
111年度訴字第610號
公  訴  人  臺灣嘉義地方檢察署檢察官
被      告  林宏彰




上列被告因違反毒品危害防制條例案件，經檢察官提起公訴（11
1年度毒偵字第1379號、111年度毒偵字第1384號），被告於準備
程序中就被訴事實為有罪之陳述，本院合議庭裁定由受命法官以
簡式審判程序進行審理，判決如下：
    主  文
林宏彰犯施用第一級毒品罪，共貳罪，各處有期徒刑捌月。應執
行有期徒刑拾月。
    犯 罪 事 實
一、林宏彰明知海洛因、甲基安非他命分別係毒品危害防制條例
    第2條第2項第1款、第2款所定之第一級、第二級毒品，仍基
    於施用第一級毒品海洛因及第二級毒品甲基安非他命之犯意
    ，分別為下列犯行：
  ㈠於民國111年6月11日16時許，在嘉義市○區○○街000號3樓D號
    房內，以將海洛因及甲基安非他命毒品放入玻璃球燒烤吸食
    煙霧之方式，同時施用第一級毒品海洛因及第二級毒品甲基
    安非他命1 次。嗣經警於111年6月14日11時10分許，採集其
    尿液送驗，結果呈安非他命、甲基安非他命、可待因、嗎啡
    陽性反應。
　㈡於111年8月10日20時許，在嘉義縣○○鄉○○村○○00號之5住處，
    以將海洛因及甲基安非他命毒品放入玻璃球燒烤吸食煙霧之
    方式，同時施用第一級毒品海洛因及第二級毒品甲基安非他
    命1 次。嗣經警於111年8月12日20時40分許，採集其尿液送
    驗，結果呈安非他命、甲基安非他命、嗎啡陽性反應。
二、案經嘉義市政府警察局第二分局、嘉義縣警察局民雄分局報
    告臺灣嘉義地方檢察署檢察官偵查起訴。
    理  由
一、本案被告林宏彰就其被訴事實為有罪之陳述，經告知簡式審
    判程序之旨，爰依刑事訴訟法第273條之1第1項裁定由受命
    法官獨任進行簡式審判程序。
二、上揭犯罪事實，業據被告於警詢、本院準備程序及審理中均
    坦承不諱（見7543號警卷第1-5頁；30238號警卷第1-5頁；
    本院卷第63、79-80頁），並有正修科技大學超微量研究科
    技中心尿液檢驗報告、法務部法醫研究所毒物化學鑑定書、
    同意書、尿液送驗姓名對照表、尿液檢體採證同意書、尿液
    代號與真實姓名對照表等件附卷可參（見7543號警卷第16-2
    0頁；30238號警卷第6-8頁），足證被告任意性自白與事實
    相符，應堪採信。從而本案事證明確，被告犯行均堪認定。
三、林宏彰前因施用毒品案件，經本院以109年度毒聲字第179號
    裁定送勒戒處所觀察、勒戒後，認有繼續施用毒品傾向，復
    依本院以110年度毒聲字第106號裁定令入戒治處所施以強制
    戒治，經戒治成效評定為合格，認無繼續強制戒治之必要，
    於110年12月10日停止戒治釋放出所接續他案執行，並經臺
    灣嘉義地方檢察署檢察官以111年度戒毒偵字第3號為不起訴
    處分確定等情，此有臺灣高等法院被告前案紀錄表1份在卷
    可憑。其於觀察、勒戒執行完畢後3年內，再犯本件施用毒
    品之各罪，均應依法論科。。
四、論罪科刑：
  ㈠海洛因、甲基安非他命分別係毒品危害防制條例第2條第2項
    第1款、第2款規定之第一級毒品、第二級毒品。故核被告2
    次所為，均係犯毒品危害防制條例第10條第1項、第2項之施
    用第一級毒品、第二級毒品罪。被告施用第一、二級毒品前
    、後，而持有第一級毒品、第二級毒品之低度行為，應為其
    施用之高度行為吸收，均不另論罪。被告於本院準備程序時
    供稱：111年6月11日及同年8月10日，伊都是一起施用海洛
    因及甲基安非他命，均是使用玻璃球燒烤吸食等語（見本院
    卷第63、79-80頁）。卷內又無其他證據證明被告如起訴書
    犯罪事實欄一、㈠、㈡乃係分別施用，基於罪證有疑利於被告
    之原則，均應認被告係同時施用第一級毒品及第二級毒品。
    故被告均係一行為同時觸犯毒品危害防制條例第10條第1項
    、第2項之施用第一級毒品、第二級毒品罪，均為想像競合
    犯，應依刑法第55條前段規定，從一重之施用第一級毒品罪
    處斷。起訴書認被告如犯罪事實欄一、㈠、㈡皆係分別施用第
    一級、第二級毒品，而應數罪(4罪)併罰，容有誤會。被告2
    次施用毒品犯行(2罪)，犯意各別，行為互殊，應予分論併
    罰。
  ㈡檢察官起訴書雖主張被告構成累犯，然並未具體指出證明方
    法，本院參酌司法院釋字第775號解釋及最高法院110年度台
    上字第5660號判決意旨，自無從遽依職權認定被告構成累犯
    。惟仍就被告可能構成累犯之前科，列為刑法第57條第5款
    所定「犯罪行為人之品行」之量刑審酌事項，附此敘明。
　㈢爰以行為人之責任為基礎，審酌被告前曾涉犯竊盜及多次施
    用毒品案件，經本院判處有期徒刑8月、7月、5月（3罪）、
    9月（2罪）、6月（以上各經本院以104年度聲字第480號裁
    定應執行有期徒刑3年4月）、10月、8月（2罪）、7月（4罪
    ）、4月（2罪）、6月、5月（以上各罪經本院以102年度聲
    字第1061號裁定應執行有期徒刑4年6月）確定後，上開應執
    行有期徒刑3年4月、4年6月接續在監執行，共執行有期徒刑
    7年10月，於109年4月29日縮短刑期獲准假釋並交付保護管
    束，嗣於109年8月14日撤銷假釋，執行殘刑4月7日，於111
    年1月27日執行完畢，素行非良。縱曾有上開毒品前科，仍
    不思藉機戒除施用毒品之惡習，再次施用毒品，惟其施用毒
    品係自戕行為，對於他人生命、身體、財產等法益，尚無明
    顯而重大之實害；坦承犯行，於本院自陳國中肄業之智識程
    度，務農(噴灑農藥)，日薪約新臺幣1,500元，平日與母親
    及同居人同住生活等語(見本院卷第81頁)，暨其犯後態度等
    一切情狀，分別量處如主文所示之刑，並考量其所犯2罪之
    罪質相同、時間之間隔在兩個月期間等，並詢問其定刑之意
    見(見本院卷第80-81頁)，定其應執行之刑如主文。
五、被告施用毒品所使用玻璃球等物，並未扣案，且被告於本院
    陳稱：玻璃球均已經丟棄等語(見本院卷第79-80頁)，本院
    認玻璃球價值低微，如宣告沒收或追徵價額，欠缺刑法上之
    重要性，爰依刑法第38條之2第2項規定，不另為沒收及追徵
    價額之諭知。　
據上論斷，應依刑事訴訟法第273條之1第1項、第299條第1項前
段（依刑事裁判精簡原則，僅記載程序法條文），判決如主文。
本案經檢察官姜智仁提起公訴，檢察官陳則銘到庭執行職務。
中　　華　　民　　國　　111 　年　　12　　月　　14　　日
                  刑事第二庭    法　官　林正雄
以上正本證明與原本無異。
如不服本判決應於收受判決後20日內向本院提出上訴書狀，並應
敘述具體理由；其未敘述上訴理由者，應於上訴期間屆滿後20日
內向本院補提理由書（均須按他造當事人之人數附繕本）「切勿
逕送上級法院」。　　　　　　　　　
中　　華　　民　　國　　111 　年　　12　　月　　15　　日
                                書記官　王嘉祺
附錄論罪法條：
毒品危害防制條例第10條第1項
施用第一級毒品者，處6月以上5年以下有期徒刑。
施用第二級毒品者，處3 年以下有期徒刑。